臺灣板橋地方法院刑事判決　　　　　　　93年度訴字第1069號
公　訴　人　臺灣板橋地方法院檢察署檢察官
被　　　告　甲○○
上列被告因違反毒品危害防制條例案件，經檢察官提起公訴（93
年度核退毒偵字第589 號）及移送併辦（臺灣板橋地方法院檢察
署93年度毒偵字第3947號、同署94年度毒偵字第367 號），被告
於準備程序進行中就被訴事實為有罪之陳述，經告知簡式審判程
序之旨，並聽取當事人之意見後，本院合議庭裁定認宜由受命法
官獨任進行簡式審判程序，判決如下：
    主  文
甲○○連續施用第一級毒品，處有期徒刑拾月，扣案如附表一編
號１、附表二編號１、附表三編號１所示之第一級毒品海洛因，
均沒收銷燬，扣案如附表一編號３、附表二編號３及編號５、附
表三編號２及編號３所示之物，均沒收；又連續施用第二級毒品
，處有期徒刑肆月，扣案如附表一編號２、附表二編號２所示之
第二級毒品安非命，均沒收銷燬，扣案如附表一編號４及編號５
、附表二編號４所示之物，均沒收。應執行有期徒刑壹年，扣案
如附表一編號１、附表二編號１、附表三編號１所示之第一級毒
品海洛因及扣案如附表一編號２、附表二編號２所示之第二級毒
品安非命，均沒收銷燬，扣案如附表一編號３、編號４、編號５
、附表二編號３、編號４、編號５、附表三編號２及編號３所示
之物，均沒收。
    事  實
一、甲○○前曾涉竊盜、違反毒品危害防制條例等案件，其中於
    民國（下同）92年間，因竊盜案件，經本院判處有期徒刑八
    月，緩刑二年確定（於本件不構成累犯），另於91年間，因
    涉犯施用第二級毒品安非他命案件，經依本院91年度毒聲字
    第3982號刑事裁定送觀察、勒戒後，認無繼續施用毒品傾向
    ，於91年12月23日釋放，並由臺灣板橋地方法院檢察署檢察
    官於同年月24日以91年度毒偵字第4223號為不起訴處分確定
    ，詎不知悔改，於上開釋放暨不起訴處分確定後之五年內，
    復基於施用第一級毒品海洛因之概括犯意，自92年2 月22日
    起至94年1 月12日止，在其位於臺北縣新莊市○○街82巷10
    號住處、同縣板橋市○○路○ 段410 巷25號2 樓承租處及同
    縣板橋市○○街51號之「時代網咖」店等地，連續以將海洛
    因加水稀釋後置於針筒後注射手臂之方式，施用第一級毒品
    海洛因多次，另基於施用第二級毒品安非他命之概括犯意，
    自92年2 月22日起至94年1 月12日止，在其上開住處、承租
    處及「時代網咖」店等地，連續以將安非他命置於玻璃球內
    加熱燒烤吸食其煙霧之方式，施用第二級毒品安非他命多次
    ，其間，先於93年2 月29日下午4 時20分許，為警在其上開
    凌晨1 時15分許，為警在上開「時代網咖」店內查獲，並扣
    得如附表二所示之物，再於94年1 月12日下午2 時30分許，
    為警在其上開承租處查獲，並扣得如附表三所示之物。
二、案經臺北縣政府警察局新莊分局報請臺灣板橋地方法院檢察
    署檢察官偵查起訴，暨臺北縣政府警察局海山分局、臺北市
    政府警察局士林分局報請臺灣板橋地方法院檢察署檢察官移
    理。
    理  由
一、按本件被告甲○○所犯為死刑、無期徒刑、最輕本刑為三年
    以上有期徒刑以外之罪，其於準備程序進行中就被訴事實為
    有罪之陳述，經審判長告知簡式審判程序之旨，並聽取公訴
    人、被告之意見後，本院合議庭認宜由受命法官獨任進行簡
    式審判程序，爰依刑事訴訟法第 273 條之 1 第 1 項規定
    ，裁定進行簡式審判程序，合先敘明。
二、右揭事實，業據被告甲○○於本院準備程序中及審理時坦承
    不諱，且其為警查獲後所採集之尿液檢體，經送請臺灣檢驗
    科技股份有限公司遞以酵素免疫分析法初步檢驗及氣相層析
    質譜儀法確認檢驗結果，均呈甲基安非他命、嗎啡陽性反應
    ，有該公司濫用藥物尿液檢驗報告2 份在卷足憑，此外，復
    有法務部調查局鑑定通知書2 紙、毒品初驗報告書一紙、搜
    索扣押筆錄3 份（含影本）、扣押物品目錄表3 份（含影本
    ）、贓證物品清單3 紙、查獲現場照片（影本）4 幀附卷可
    稽，且有扣案如附表一至附表三所示之物可資佐證，堪信被
    告上開自白確與事實相符；次查被告先前如事實欄所載，於
    91年間，因施用第二級毒品案件，經依本院以91年度毒聲字
    第3982號裁定送觀察、勒戒後，認無繼續施用毒品傾向，於
    91年12月23日釋放，並由臺灣板橋地方法院檢察署檢察官於
    同年月24日以91年度毒偵字第4223號為不起訴處分確定，其
    後五年內，復自92年2 月22 日 起至94年1 月12日止，連續
    多次施用第一級毒品海洛因及第二級毒品安非他命等節，有
    前揭案件之不起訴處分書影本1 份、臺灣板橋地方法院檢察
    署刑案資料查註記錄表1 份及臺灣高等法院被告全國前案紀
    錄表1 份在卷足憑，堪認被告確係前經觀察、勒戒執行完畢
    認無施用傾向為不起訴處分確定暨釋放後之五年內，再犯本
    件施用第一級毒品海洛因及施用第二級毒品安非他命案件，
    核與毒品危害防制條例第23條第2 項之規定相符，殆無疑問
    。綜上所述，本案事證已臻明確，被告犯行洵堪認定。
三、核被告甲○○所為，係犯毒品危害防制條例第10條第1 項之
    施用第一級毒品罪及同條第2 項之施用第二級毒品罪；其施
    用前、後持有第一級毒品海洛因、第二級毒品安非他命之低
    度行為，應分別為其施用之高度行為所吸收，均不另論罪；
    又其先後多次施用海洛因及多次施用安非他命之犯行，均係
    時間緊接，方法相同，所犯係犯罪構成要件相同之罪名，顯
    係基於概括犯意反覆為之，均為連續犯，應分別依刑法第56
    條規定論以一罪並加重其刑；至其所犯之上開二罪間，犯意
    各別，罪名互異，應分論併罰。公訴人雖未就被告所為如事
    實欄一所載除「93年2 月29日19時10分為警採集尿液回溯前
    26小時、96小時內之某時，施用第一級毒品海洛因及第二級
    毒品安非他命」以外之部分提起公訴，惟該等部分與原起訴
    論罪部分既具有連續犯之裁判上一罪關係，依審判不可分原
    則，乃為起訴效力所及，本院自得併予審究。爰審酌被告前
    經觀察、勒戒，仍未戒斷其施用毒品之惡習，並參酌其素行
    狀況（如事實欄所載之前科情形，有臺灣高等法院被告全國
    前案紀錄表一份在卷足憑）、犯罪動機、目的、手段、所生
    戕害其身心情形及犯罪後坦承犯行態度尚非惡劣等一切情狀
    ，分別量處如主文所示之刑，並定其應執行刑，以資懲儆。
四、扣案如附表一編號１、附表二編號１、附表三編號１所示之
    第一級毒品海洛因，暨扣案如附表一編號２、附表二編號２
    所示之第二級毒品安非命，均係本案查獲之毒品，已如上述
    ，爰均依毒品危害防制條例第18條第1 項前段規定宣告沒收
    銷燬；又扣案如附表一編號３、附表二編號３及編號５、附
    表三編號２及編號３所示之物，均係被告所有供其犯本件施
    用第一級毒品罪所用之物，已如上述，爰均依刑法第38條第
    1 項第2 款規定宣告沒收；又扣案如附表一編號４及編號５
    、附表二編號４所示之物，均係被告所有供其犯本件施用第
    二級毒品罪所用之物，已如上述，爰亦依刑法第38條第1 項
    第2 款規定宣告沒收。
據上論斷，應依刑事訴訟法第273 條之1 第1 項、第299 條第 1
項前段，毒品危害防制條例第10條第1 項、第2 項、第18條第 1
項前段，刑法第11條前段、第56條、第38條第1 項第2 款、第51
條第5 款，判決如主文。
本案經檢察官陳銘祥到庭執行職務。
中　　華　　民　　國　　94　　年　　2 　　月　　16　　日
                  刑事第八庭  法  官  王屏夏
以上正本證明與原本無異。
如不服本判決，應於判決送達後10日內向本院提出上訴狀。
                              書記官  楊璧華
中　　華　　民　　國　　94　　年　　2 　　月　　16　　日
附錄本案論罪科刑法條全文：
毒品危害防制條例第十條：
施用第一級毒品者，處六月以上五年以下有期徒刑。
施用第二級毒品者，處三年以下有期徒刑。
附表一：
１、第一級毒品海洛因1 包（淨重0 ‧02公克─被告甲○○用餘
    持有之第一級毒品，係本案查獲之毒品）。
２、第二級毒品安非他命殘渣袋內含之第二級毒品安非他命殘渣
    （量微未秤重─被告甲○○用餘持有之第二級毒品，係本案
    查獲之毒品）。
３、上開第一級毒品海洛因1包之包裝袋1個（被告甲○○所有供
    其犯本案施用第一級毒品罪所用之物）。
４、第二級毒品安非他命殘渣袋1 個（不含其內之第二級毒品安
    非他命殘渣─被告甲○○所有供其犯本案施用第二級毒品罪
    所用之物）。
５、吸食玻璃球2 個（被告甲○○所有供其犯本案施用第二級毒
    品罪所用之物）。
附表二：
１、海洛因一包（淨重0 ‧67公克，被告甲○○用餘持有之第一
    級毒品，係本案查獲之毒品）。
２、安非他命二包（淨重3 ‧2 公克，被告甲○○用餘持有之第
    二級毒品，係本案查獲之毒品）。
３、上開第一級毒品海洛因1包之包裝袋1個（被告甲○○所有供
    其犯本案施用第一級毒品罪所用之物）。
４、上開第二級毒品安非他命2 包之包裝袋2 個（被告甲○○所
    有供其犯本案施用第二級毒品罪所用之物）。
５、已使用過注射針筒1 支（被告甲○○所有供其犯本案施用第
    一級毒品罪所用之物）。
附表三：
１、海洛因一包（淨重0 ‧05公克，被告甲○○用餘持有之第一
    級毒品，係本案查獲之毒品）。
２、上開第一級毒品海洛因1 包之包裝袋1 個（被告甲○○所有
    供其犯本案施用第一級毒品罪所用之物）。
３、已使用過注射針筒3 支（被告甲○○所有供其犯本案施用第
    一級毒品罪所用之物）。
─────以下空白───────────────────
